# 合并方面的问题急

提问人：cherry_55 时间：2013-01-18 15:52:29
a企业投资b，占95%的股权，a企业期末合并会计报表时，按照权益法调整对b的投资，假定a对b的投资账面 100 万，当年b企业净亏损金额 200 万，按95%的投资比例调整确认对b的投资损益为 190 万，这种情况下的合并怎么进行？如何按权益法调整

回答人：chenyiwei
类似问题在本版面上已经讨论过多次。如果习惯于在编制合并报表时先做模拟权益法调整的，则鉴于此时的模拟权益法调整只是一个中间步骤，无论是权益法合算还是成本法核算的对子公司长期股权投资最终都会被抵销，所以没有太多的限制。为了方便起见此时可以全额确认在子公司的超额亏损中所占的份额（即使这样会使得模拟调整后的长期股权投资出现负数余额），这样与子公司净资产抵销方便些。